【裁判字號】    92,交聲,286
【裁判日期】    920711
【裁判案由】    聲明異議
【裁判全文】
臺灣臺南地方法院交通事件裁定                    九十二年度交聲字第二八六號
    移
    受處分人
    即異議人  甲○○
右列受處分人因違反道路交通管理處罰條例案件，對於交通部公路總局嘉義區監理所
台南監理站民國九十二年五月八日所為之裁決處分（處分案號：南監五字第裁七四─
Ｚ00000000號）聲明異議，本院裁定如左：
    主  文
異議駁回。
    理  由
一、聲明異議意旨如附件聲明異議狀所載。
二、按汽車駕駛人，有駕駛執照吊扣期間駕車之情形者，處新臺幣六千元以上一萬二
    千元以下罰鍰，並當場禁止其駕駛及扣留其車輛牌照，並吊銷其駕駛執照，一年
    內不得考領駕駛執照，道路交通管理處罰條例第二十一條第一項第七款、第四項
    後段及第六十七條第三項分別定有明文。
三、經查：
    (一)本件受處分人即異議人甲○○並不否認其有於駕駛執照被吊扣期間之民國九
        十二年三月十六日二十時五十四分許，駕駛車牌號碼６Ｓ─８６０２號自用
        小貨車，在行經國道八號高速公路東向三公里處時，為警攔查發現其係在駕
        駛執照吊扣期間駕車而當場製單舉發之事實，且有內政部警政署國道公路警
        察局公警局交字第Ｚ00000000號舉發違反道路交通管理事件通知單
        一紙附卷可參，而異議人之駕照吊扣期間係自九十一年五月八日起至九十二
        年五月七日止等情，亦有汽車駕照基本資料明細在卷可憑，顯見異議人有於
        前開時地，在駕駛執照吊扣期間駕車之違規行為，應可認定。
    (二)雖異議人辯稱：因經濟不景氣等原因使其雖努力工作仍難以養家，不得已在
        前次違規之後以吊扣駕照方式易處罰鍰，但不開車又無法維生故再度違規云
        云。惟查，開車既係異議人賴以維生之方式，則其在前次違規之後，自不應
        選擇以吊扣駕照方式來易處罰鍰，而異議人既不選擇繳納罰鍰而改以吊扣駕
        照方式來易其處罰，則其自須遵守不得於駕照吊扣期間駕車之規定，是異議
        人前開所辯，要係卸責之詞，尚無可採。
四、綜上所述，本件受處分人即異議人甲○○有於駕駛執照吊扣期間駕車之違規行為
    ，既可認定，則移送機關即交通部公路總局嘉義區監理所台南監理站乃據此並引
    用道路交通管理處罰條例第二十一條第一項第七款、第四項後段及第六十七條第
    三項等規定，並參酌違反道路交通管理事件統一裁罰基準表之相關內容，而裁處
    異議人罰鍰新臺幣一萬二千元並吊銷其駕駛執照，一年內禁考，於法尚難認為有
    所違誤。至本件異議人指摘本件原裁決處分有所不當所持理由，經核並不可採，
    故應予以駁回。
五、據上論斷，應依道路交通案件處理辦法第十九條，裁定如主文。
中      華      民      國九十二      年     七     月    十一    日
                                  臺灣臺南地方法院交通法庭
                                      法  官  張  瑛  宗
右正本證明與原本無異
如不服本裁定應於送達後五日內向本院提出抗告狀
                                      書記官  陳  志  德
中      華      民      國      九十二      年     七     月    十四    日


司法院資訊處製作；財團法人民間司法改革基金會備份。
